臺灣臺北地方法院交通事件裁定　　　　　　　　　　九十三年度交聲字第二九○號
　　異　議　人
　　即受處分人　甲○○
右列異議人即受處分人因違反道路交通管理處罰條例案件，對於臺北市交通事件裁決
所中華民國九十三年三月十九日所為之處分（原處分案號：北市裁三字第裁二二－Ｃ
Ｇ0000000號），聲明異議，本院裁定如左：
　　理　　　由
原處分撤銷。
甲○○（汽車所有人）汽車駕駛人，行車速度，超過規定之最高時速，處罰鍰新臺幣
壹仟柒佰元，並記違規點數壹點。
　　理　　　由
一、按行車速度，依標誌或標線之規定，道路交通安全規則第九十三條第一項前段規
　　定甚明。又汽車駕駛人，行車速度，超過規定之最高時速，處新臺幣（下同）一
　　千二百元以上二千四百元以下罰鍰，並記違規點數一點，道路交通管理處罰條例
　　第四十條第一項、第六十三條第一項第一款亦有明文。復依違反道路交通管理事
　　件統一裁罰基準及處理細則所訂之違反道路交通管理事件統一裁罰基準表亦明定
　　駕駛人行車速度超過規定之最高時速未滿二十公里者，如駕駛汽車，在期限內到
　　案聽候裁決者，處一千七百元罰鍰，並記違規點數一點。再逕行舉發違反道路交
　　通管理事件，經汽車所有人依通知單之應到案日期前到案，並告知違規駕駛人姓
　　名、
　　；逾應到案日期，處罰機關應依道路交通管理處罰條例第八十五條第三項規定處
　　罰該汽車所有人，違反道路交通管理事件統一裁罰基準及處理細則第二十四條亦
　　有明文。即如汽車駕駛人行車速度，超過規定之最高時速，為警當場攔停者，處
　　罰機關固應對汽車之駕駛人為處罰，惟若舉發機關並非當場對該汽車攔停，而係
　　依違反道路交通管理事件統一裁罰基準及處理細則第二十三條第一項第五款規定
　　以科學儀器取得違規證據資料（如照相機或測速器）逕行舉發者，此際舉發機關
　　只能依上開處理細則第二十三條第二項規定對汽車所有人為掣單舉發。惟如經舉
　　發之汽車所有人在舉發通知單上所載之應到案日期前到案，並告知處罰機關該名
　　行車速度超過規定之最高時速之汽車違規駕駛人姓名、
　　處罰機關應即依前開細則第二十四條規定處罰該名違規駕駛人；反之，如汽車所
　　有人未於應到案日期前到案或雖於應到案日期前到案，而未告知處罰機關實際之
　　違規駕駛人者，處罰機關仍應依道路交通管理處罰條例第八十五條第三項「本條
　　例關於車輛駕駛人之處罰，如應歸責於車輛所有人者，處罰車輛所有人」規定，
　　對車輛所有人加以處罰。
二、本件異議人即受處分人甲○○所有之車號二Ｄ－七二四二號自用一般小貨車於民
　　國九十二年六月三十日上午一時四十六分許，行經限速五十公里之臺北縣瑞芳鎮
　　台二丁縣五．八公里處，經警測得時速六十五公里，超速十五公里，未滿二十公
　　里以上，遂以受處分人所有前開汽車有違反道路交通管理處罰條例第四十條第一
　　項行為逕行掣單舉發，嗣受處分人未於舉發通知單上所載應到案日期（九十二年
　　八月二十五日）前向原處分機關提出申訴，並未告知該部汽車為警拍照採證當時
　　駕駛人之確實姓名及年籍，亦未檢具相關資料（違規通知單、採證照片及駕駛人
　　駕照影本）至原處分機關辦理，致原處分機關無從確定斯時實際駕駛人為何，且
　　經原處分機關函請舉發單位即臺北縣警察局調查結果，仍認受處分人所有該部汽
　　車有前開違規行為，原處分機關乃依前揭道路交通管理處罰條例第四十條第一項
　　、第八十五條第三項（漏載此條款）及違反道路交通管理事件統一裁罰基準及處
　　理細則所訂之違反道路交通管理事件統一裁罰基準表之規定，於九十三年三月十
　　九日以北市裁三字第裁二二－ＣＧ0000000號裁決書從輕裁處該部汽車之
　　所有人即受處分人罰鍰一千七百元。
三、受處分人異議意旨略以：伊並未收到有關本案之告發單及佐證資料，原處分機關
　　僅憑乙紙郵局掛號函件存根且未證實違規之事實即草率裁罰，實屬不合理云云。
　　惟查：受處分人所有前開車號汽車有在前述限速五十公里之臺北縣瑞芳鎮台二丁
　　線五．八公里處，經警測得時速六十五公里，超速十五公里，未滿二十公里之違
　　規事實，有臺北縣政府警察局九十三年四月二十五日北警交字第○九三○○四八
　　九六四號函檢送之採證相片二幀、臺北縣政府警察局舉發違反道路交通管理事件
　　通知單乙紙附本院卷可稽。觀之該張採證相片，足以明確辨別違規車號、車型及
　　違規時間，違規事實至為灼然。而上開臺北縣政府警察局舉發違反道路交通管理
　　事件通知單業經臺北縣政府警察局於九十二年七月三十一日以第七一一八八七號
　　大宗掛號函件郵寄至受處分人位於臺北市○○區○○路二段二○三巷十三號五樓
　　之住所，嗣經受處分人之小叔於九十二年八月八日簽收，有臺北縣政府警察局九
　　十三年五月十七日北警交字第○九三○○六五○三二號函暨所檢送之中和積穗郵
　　局查單存根、簽收單各乙紙附卷可考。足徵受處分人上開所述，均無足採。本件
　　事證明確，受處分人之違規行為堪以認定。
四、綜上所述，本件受處分人所有之汽車有前開超速之違規行為，原處分機關依道路
　　交通管理處罰條例第四十條第一項及違反道路交通管理事件統一裁罰基準及處理
　　細則所訂之違反道路交通管理事件統一裁罰基準表之規定從輕裁處罰鍰一千七百
　　元，固非無據。然按，汽車駕駛人駕駛汽車違反道路交通管理處罰條例第四十條
　　第一項規定者，除應依該條所規定之罰鍰處罰外，並應依同條例第六十三條第一
　　項第一款規定併予記駕駛人違規點數一點，如受處分人未向原處分機關告知當時
　　該部汽車之違規駕駛人為孰，並應轉嫁處罰該部汽車之所有人即受處分人，亦為
　　同條例第八十五條第三項所明定。本件原處分機關漏未依前開規定於裁決書內諭
　　知受處分人記違規點數一點，難謂允洽。受處分人所為異議雖無理由，惟原處分
　　此部分既有不當，自應由本院將原處分撤銷，並仍以受處分人所有前揭汽車有違
　　反道路交通管理處罰條例第四十條第一項規定之行為，依同條例第四十條第一項
　　、第六十三條第一項第一款、第八十五條第三項及違反道路交通管理事件統一裁
　　罰基準及處理準則第二十四條規定從輕裁處該汽車所有人即受處分人如主文第二
    項所示之罰鍰，並記違規點數一點，以資適法。
據上論斷，應依道路交通案件處理辦法第二十條前段，裁定如主文。
中　　　華　　　民　　　國　　九十三　　年　　　六　　　月　　 十四 　　日
                              　　臺灣臺北地方法院交通法庭
                                      法　官  宋  松  璟
右正本證明與原本無異
如不服本裁定應於送達後五日內向本院提出抗告狀
                                      書記官 謝韻華
中　　　華　　　民　　　國　　九十三　　年　　　六　　　月　　 十四 　　日
